【裁判字號】    94,簡上,1108
【裁判日期】    950222
【裁判案由】    竊盜
【裁判全文】
臺灣高雄地方法院刑事判決            94年度簡上字第1108號
公  訴  人  臺灣高雄地方法院檢察署檢察官
上  訴  人
即  被  告  甲○○
選任辯護人  任進福律師
上列上訴人因竊盜案件，不服本院高雄簡易庭94年度簡字第5394
號中華民國94年11月24日第一審判決（聲請簡易處刑案號：94年
度偵字第16196 號），提起上訴，嗣因被告就被訴事實為有罪之
陳述，經本院管轄之第二審合議庭裁定以簡式審判程序審理，判
決如下：
    主  文
上訴駁回。
甲○○緩刑貳年。
    事  實
一、本件上訴人即被告甲○○所犯係死刑、無期徒刑、最輕本刑
    為3 年以上有期徒刑以外之罪，其於本院準備程序中就被訴
    事實為有罪之陳述，經告知簡式審判程序之旨，並聽取公訴
    人及被告之意見後，合議庭裁定改行簡式審判程序。
二、本件經本院審理結果，認第一審判決之認事用法及量刑均無
    不當，應予維持，並引用附件第一審判決書記載之事實、證
    據及理由。
三、上訴意旨略以：被告犯罪後深表悔意，已與告訴人達成和解
    ，除向告訴人道歉，並賠償告訴人之損失，告訴人亦表示願
    意原諒其行為。且被告之配偶早已死亡，尚有2 位幼子均在
    就學中亟需被告扶養照顧，而被告已覓得正當職業，從事鑿
    井工作，爰請諭知緩刑宣告，以勵自新等語。
四、經查，原審以被告已於偵查中坦認犯行，證人即被害人乙○
    ○之指訴及查獲員警林政憲於偵查中之證述，並有被告行竊
    所用之物品扣案可稽等由，認事證明確，被告成立刑法第
    321 條第2 項、第1 項第1 款、第2 款、第3 款之加重竊盜
    未遂罪，並審酌被告為圖私利，恣意侵入他人住宅內行竊，
    尤損居家生活之安全，雖未竊得財物，然情節非輕，惟其事
    後坦承犯行，態度良好等一切情狀，量處被告有期徒刑5 月
    ，並諭知易科罰金之折算標準。經核認事用法均無不合，量
    刑亦稱妥適，因此，本件上訴人之上訴為無理由，應予駁回
    。惟被告上訴意旨所陳各項事實，有被告提出其與告訴人乙
    ○○簽訂之和解契約書1 紙可證，其上載明被告同意賠償告
    訴人新台幣6 萬元，並已當場交付與告訴人收受，另被告自
    94年8 月20日起，在「雲龍鑿井工程行」從事打井技術員之
    工作，亦提出員工職務證明書1 紙為憑。而被告確已喪偶，
    留有年幼子女2 名，分別為10歲、9 歲之情，業經本院查詢
    屬實，有卷附全戶戶籍資料查詢結果1 份可考，且被告雖前
    有脫逃、竊盜等前科，但係於80年、84年所犯，其於有期徒
    刑執行完畢後，迄今均未受有期徒刑以上刑之宣告，亦有臺
    灣高等法院被告前案紀錄表1 份在卷可佐。本院綜合上情，
    認被告經此偵、審程序，當知所警惕，而無再犯之虞，故認
    前開所宣告之刑，以暫不執行為適當，爰併諭知宣告緩刑2
    年，以啟自新。
據上論斷，應依刑事訴訟法第455 條之1 第1 項、第3 項、第
364 條、第368 條、第273 條之1 第1 項、第299 條第1 項前段
，刑法第74條第2 款，判決如主文。
本案經檢察官丙○○到庭執行職務。
中    華    民    國    95     年    2    月    22    日
                  鳳山刑事第2 庭
                          審判長法  官  邱明弘
                                法  官  廖建瑜
                                法  官  李嘉益
以上正本證明與原本無異。
不得上訴。
中    華    民    國    95     年    2    月    22    日
                                書記官  呂怜勳


司法院資訊處製作；財團法人民間司法改革基金會備份。
